

ANTONINO LO BIANCO

JUNIOR WEB DEVELOPER FULL STACK

PROFIL

Je suis un développeur web junior certifié par BeCode, avec une expertise approfondie dans les langages de programmation liés au concept MERN Fullstack. Fort d'une formation complète, je suis prêt à relever des défis stimulants et à apporter une contribution innovante au monde du développement web.

CONTACT

Tel: +32(0) 487301890

antonino.lobianco@outlook.com

Rue des Alcyons 86, 1082 Bruxelles

FORMATION

• 2022-2023

BeCode: Web DevelopmentBeCode at BeCentral Bruxelles

2015-2018

Bachelier en publicité

ESA Saint-Luc Buxelles

• Juin 2015

CESS en infographie

Institut Saint-Luc Bruxelles

COMPTÉTENCES

- Connaissance des technologies associées au MERN FULLSTACK
- Proactivité et autonomie

EXPÉRIENCES PROFESSIONNELLES

2021-2023 : Directeur Marketing

Crispin Médical - Cholet, France

Directeur Marketing chez Crispin Médical, j'ai dirigé des stratégies marketing spécifiques dans le secteur médical, fusionnant une activité graphique favoriser la croissance de l'entreprise.

2019-2021 : Sales Manager

VOO - Bruxelles, Belgique

En tant que Sales Manager chez VOO, j'ai perfectionné l'art de la vente en boutique. Ma capacité à promouvoir et vendre les produits s'est révélée être un atout majeur, contribuant significativement aux performances commerciales de l'entreprise.

• 2019-2021 : Opérateur de commande

ManPower- Bruxelles, Belgique

En tant qu'opérateur de commande chez ManPower, j'ai acquis une expertise efficace dans la gestion des commandes. Ma contribution a renforcé l'efficacité opérationnelle de l'entreprise."







